【裁判字號】    90,易,779
【裁判日期】    900815
【裁判案由】    恐嚇取財
【裁判全文】
臺灣彰化地方法院刑事判決                            九十年度易字第七七九號
    公  訴  人  臺灣彰化地方法院檢察署檢察官
    被      告  乙○○
右列被告因恐嚇取財案件，經檢察官提起公訴（九十年度偵字第一九三六號），本院
判決如左：
    主  文
乙○○連續意圖為自己不法之所有，以恐嚇使人將本人之物交付，累犯，處有期徒刑
柒月。
    事  實
一、乙○○前於民國八十六年三月間因違反麻醉藥品管理條例，及八十六年五月間因
    犯竊盜罪，分別經本院判處有期徒刑二年二月及八月確定，並經定執行刑後於八
    十九年五月二十一日執行完畢。猶不知悔改，因苡於九十年三月二日十九時許，
    在彰化縣鹿港鎮○○路「鹿港漁會」前，因騎乘腳踏車與甲○○所騎乘之腳踏車
    發生碰撞，當時雖雙方均人車倒地而乙○○腳部亦有受輕傷，竟基於概括之犯意
    ，意圖為自己不法之所有，於同日二十一時許，連續先在彰鹿港國中教室外，向
    甲○○恐嚇稱：「我剛從彰化監獄關出來」等語，致使甲○○心生畏懼，而交付
    新臺幣（下同）一千元予之修復手機及腳踏車，旋又於同日二十一時三十分再度
    前往教室外，以腳腫起來為由，在巷甲○○索賠六百元，其後乙○○又於九十年
    三月五日二十二時許，持他人所有、與車禍無關之手機至甲○○及其母親丙○○
    位於彰化縣鹿港鎮○○路四三之一號住處，向丙○○恐嚇稱：「因手機損害且目
    前無工作須賠償三千元，否則要讓伊兒子在學校無法唸書」等語，使丙○○心生
    畏懼，雙方遂約定同年三月八日十六時許在彰化張鹿港鎮彰工加油站交款，為警
    當場查獲。
二、案經彰化縣警察局鹿港分局報告臺灣彰化地方法院檢察署檢察官偵查起訴。
    理  由
一、訊據被告乙○○固坦承有向被害人甲○○、丙○○索賠，惟矢口否認涉有何恐嚇
    取財事實，辯稱：係車禍索賠，因貪小便宜才將手機與他人交換並持以向甲○○
    索取金錢修理，伊並無向被害人告稱剛從彰化監獄關出來，或要讓被害人在學校
    無法唸書云云。經查：右揭事實，業據被害人甲○○、丙○○於警訊時及偵查中
    指訴綦詳，並互核相符；再查，被害人甲○○於當至日腳蹋車碰撞事故中亦受有
    損害，且已賠償被告一千元，雙方不無已達成和解之意思，被告竟再度前往被害
    人甲○○學校、家中以其他理由向其索討金錢，則衡此情，其應有恐嚇之言語及
    惡劣之態度，否則被害人焉會陸續答應一再賠款，甚且不甘被告三番二次之索賠
    忿而報警處理？更有甚者，被告持他人所有、與車禍無關之手機要求被害人修復
    、賠償，益見被告係食髓知味及其有不法所有之意圖；況被告於於警訊及偵查中
    均表示: 「現在知道錯了。」等語（見警卷第三頁、偵卷第十三頁），亦見被告
    之索賠與一般之洽談和解有別，是認被害人之指述應較被告所辯可採，被告犯行
    堪以認定。
二、核被告乙○○所為，係犯刑法第三百四十六條第一項之恐嚇取財罪。被告前後三
    次犯行，時間緊接、犯罪構成要件相同，顯係基於概括犯意為之，為連續犯，應
    依刑法第五十六條規定加重其刑。又被告前於八十六年三月間因違反麻醉藥品管
    理條例，及八十六年五月間因犯竊盜罪，分別經本院判處有期徒刑二年二月及八
    月確定，並經定執行刑後於甫八十九年五月二十一日執行完畢，有臺灣彰化地方
    法院檢察署刑案資料查註紀錄表及本院被告全國前案紀錄表等在卷足參，其於五
    年內再犯有期徒刑以上之罪，為累犯，應依刑法第四十七條規定遞加其刑。爰酌
    被告犯罪之動機、目的、手段、所取之金額非多及犯罪後尚頗知悔悟之態度等一
    切情狀，量處如主文所示之刑，以示懲儆。至扣案之手機一支，非被告供本件犯
    罪所用或所得之物，不諭知沒收，併予敘明。
據上論斷，應依刑事訴訟法第二百九十九條第一項前段，刑法第三百四十六條第一項
、第五十六條、第四十七條，罰金罰鍰提高標準條例第一條前段，判決如主文。
中      華      民      國     九十     年     八     月      十五      日
                                臺灣彰化地方法院刑事第一庭
                                    法      官  吳俊螢
右正本證明與原本無異。
如不服本判決，應於送達後十日內向本院提出上訴狀(須附繕本)。
告訴人或被害人對於判決如有不服具備理由請求檢察官上訴者，其上訴期間之計算係
以檢察官收受判決正本之日期為準。
                                    法院書記官
中    華    民    國    八十一    年              月                  日


司法院資訊處製作；財團法人民間司法改革基金會備份。
